【裁判字號】    95,訴,7126
【裁判日期】    950823
【裁判案由】    清償借款
【裁判全文】
臺灣臺北地方法院民事判決              95年度訴字第7126號
原      告      彰化商業銀行股份有限公司
法定代理人      甲○○
訴訟代理人      乙○○
被      告      彩韻股份有限公司
兼上法定代理人
既下二人共同    丁○○
訴訟代理人
被      告      戊○○
                丙○○
上列當事人間請求清償債務事件，本院於中華民國九十五年八月
九日言詞辯論終結，判決如下：
    主      文
被告應連帶給付原告新臺幣伍佰陸拾萬陸仟伍佰捌拾柒元，及如
附表所示之利息、違約金。
訴訟費用由被告連帶負擔。
本判決第一項於原告以新台幣壹佰捌拾柒萬元為被告等供擔保後
，得假執行。
    事實及理由
一、程序方面：
    按關於由一定法律關係而生之訴訟，當事人得以合意定第一
    審管轄法院，民事訴訟法第二十四條第一項定有明文。查兩
    造間於授信約定書第二十二條、保證書第五條合意以本院為
    第一審管轄法院，經核無不合。
二、原告主張：被告彩韻股份有限公司（下稱彩韻公司）邀同被
    告丁○○、戊○○、丙○○於民國九十三年十一月二十九日
    與原告簽訂保證書，約定就主債務人即被告彩韻公司現在（
    包括過去所負，現在尚未清償）及將來對於原告所負之一切
    債務，以本金新台幣（下同）四千五百萬元為限額暨其利息
    、遲延利息、違約金、損害賠償及其他從屬於主債務人之負
    擔，願與主債務人負連帶清償之責。嗣被告彩韻公司於九十
    四年十一月九日起陸續向原告借款，金額共計六百九十萬元
    ，其到期日、利率均如附表，並約定如遲延清償時，除按原
    約定利率計付遲延利息外，逾期在六個月以內部分，按原訂
    利率加計百分之十之違約金，逾期超過六個月部分，則加倍
    計付，被告等並出具同一內容之本票三紙、借據一紙，暨約
    定書四紙，交予原告收執。詎上開部分借款屆期後，被告彩
    韻公司除清償部分借款外，尚欠本金五百六十萬六千五百八
    十七元，及如附表所示之利息、違約金未予清償。被告丁○
    ○、戊○○、丙○○為被告彩韻公司之連帶保證人，依法應
    負連帶清償之責，為此提起本件訴訟。並聲明：如主文第一
    項所示。
三、被告對原告請求之金額及證物原本不爭執，惟以其目前無錢
    可資清償等語。並聲明：原告之訴駁回。
四、本件原告主張之事實，業據其提出本票影本三紙、借據影本
    一紙、保證書影本一紙、授信約定書影本四紙及往來明細查
    詢等件為證，核屬相符，且為被告所不爭執，堪信為真實。
五、綜上所述，原告依兩造之消費借貸關係及保證關係，請求被
    告連帶給付五百六十萬六千五百八十七元及如附表所示之利
    息、違約金，為有理由，應予准許。原告陳明願供擔保，請
    准宣告假執行，核無不合，茲酌定擔保金額，予以准許。
六、據上論結，本件原告之訴為有理由，依民事訴訟法第八十五
    條第二項、第三百九十條第二項，判決如主文。
中    華    民    國    95    年    8     月    23    日
                  民事第六庭    法  官  吳光釗
以上正本係照原本作成
如對本判決上訴，須於判決送達後20日內向本院提出上訴狀
中    華    民    國    95    年    8     月    23    日
                                書記官  陳素卿


司法院資訊處製作；財團法人民間司法改革基金會備份。
